【裁判字號】    98,訴,286
【裁判日期】    980526
【裁判案由】    毒品危害防制條例
【裁判全文】
臺灣苗栗地方法院宣示判決筆錄           98年度訴字第232號
                                       98年度訴字第286號
公  訴  人  臺灣苗栗地方法院檢察署檢察官
被      告  乙○○
                    （現在台灣台中監獄苗栗分監執行中）
指定辯護人  本院公設辯護人  甲○○
上列被告因毒品危害防制條例案件（起訴案號：98年度毒偵字第
327 號，追加起訴案號：98年度毒偵字第359 號），本院於中華
民國98年5 月26日下午4 時許，在本院第10法庭宣示判決，出席
職員如下：
                審判長法  官  柳章峰
法官起立朗讀判決主文、犯罪事實要旨、處罰條文、附記事項，
及告以上訴限制、期間並提出上訴狀之法院，且諭知記載其內容
：
一、主  文：
    乙○○施用第一級毒品，累犯，處有期徒刑玖月；扣案之注
    射針筒壹支沒收。又施用第二級毒品，累犯，處有期徒刑捌
    月。又施用第一級毒品，累犯，處有期徒刑伍月。又施用第
    二級毒品，累犯，處有期徒刑肆月。應執行有期徒刑貳年；
    扣案之注射針筒壹支沒收。
二、犯罪事實要旨：
（一）乙○○曾因施用毒品案件，經本院裁定送觀察、勒戒後，
      認無繼續施用毒品之傾向，於民國89年3 月20日執行完畢
      釋放，並由台灣苗栗地方法院檢察署檢察官以89年度毒偵
      字第340 號為不起訴處分確定，惟前述觀察、勒戒無法收
      其實效，乙○○於該次觀察、勒戒執行完畢釋放後5 年內
      ，又因再犯施用毒品案件，經本院於94年1 月11日以93年
      度訴字第474 號判決，分別判處有期徒刑7 月、5 月，並
      定應執行有期徒刑10月確定，於95年1 月15日因縮刑期滿
      執行完畢（構成累犯）。詎乙○○仍未戒除毒癮，復有下
      列施用毒品之犯行：
 （1）乙○○基於施用第1 級毒品海洛因之犯意，於98年1 月28
      日晚上9 時許，在苗栗縣苗栗市○○路北苗加油站廁所內
      ，以將海洛因摻水置於針筒內注射手臂之方式，施用第1
      級毒品海洛因1 次；另基於施用第2 級毒品甲基安非他命
      之犯意，於98年1 月26日晚上7 時30分許，在同上地點，
      以將甲基安非他命置於玻璃頭（未扣案）內，用火燒烤後
      吸食其煙霧之方式，施用第2 級毒品甲基安非他命1 次。
      嗣苗栗縣警察局苗栗分局北苗派出所員警，於98年1 月29
      日上午6 時40分許，在苗栗縣苗栗市○○路與中山路口，
      將騎機車闖紅燈之乙○○攔下盤查時，當場扣得乙○○所
      有注射針筒1 支，乙○○除向警方坦承有上開施用海洛因
      之犯行外，並同意警方對其採尿送驗結果，其尿液除呈有
      海洛因之代謝物嗎啡陽性反應外，另呈有甲基安非他命陽
      性反應，警方始發現乙○○另有上開施用甲基安非他命之
      犯行。
 （2）乙○○復基於施用第1 級毒品海洛因之犯意，於98年2 月
      18日晚上某時許，在苗栗縣苗栗市○○路某加油站廁所內
      ，以將海洛因置於針筒（未扣案）內，並摻入生理食鹽水
      稀釋混合後，再注射至手臂血管之方式，施用第1 級毒品
      海洛因1 次；接著於同一時、地，另基於施用第2 級毒品
      甲基安非他命之犯意，將甲基安非他命置入自製玻璃頭（
      未扣案）內，以火燒烤後使成煙霧，再以鼻子吸食之方式
      ，施用第2 級毒品甲基安非他命1 次。嗣苗栗縣警察局苗
      栗分局偵查隊員警，於98年2 月19日傍晚某時，在苗栗縣
      苗栗市北苗地區某機車行內，逮捕毒品通緝犯乙○○，乙
      ○○除在警方尚未發覺前，主動向警方供出上情而自首外
      ，並同意警方對其採尿送驗結果，其尿液確呈有海洛因之
      代謝物嗎啡及甲基安非他命陽性反應。
（二）案經苗栗縣警察局苗栗分局2 次報請台灣苗栗地方法院檢
      察署檢察官偵查起訴。
三、處罰條文：
    毒品危害防制條例第10條第1項、第2項。
四、附記事項：
    按依修正後之毒品危害防制條例規定，僅限於「初犯」及「
    5 年後再犯」二種情形，始應先經觀察、勒戒或強制戒治程
    序，倘被告於5 年內已再犯，經依法追訴處罰，縱其第3 次
    （或第3 次以上）再度施用毒品之時間，在初犯經觀察、勒
    戒或強制戒治執行完畢釋放5 年以後，已不合於「5 年後再
    犯」之規定，依最高法院95年度台非字第59號、第65號判決
    意旨，及最高法院95年度第7 次刑事庭會議決議，無再送觀
    察、勒戒之必要，檢察官應逕予起訴。查本件被告雖係觀察
    、勒戒執行完畢滿5 年後再犯，惟被告於前次觀察、勒戒期
    滿執行完畢後5 年內，仍有施用毒品之犯行，經檢察機關及
    法院追訴處罰，檢察官對本案逕予起訴，程序自屬合法，附
    此敘明。
五、協商判決除有刑事訴訟法第455 條之4 第1 項第1 款於本訊
    問程序終結前，被告撤銷協商合意或檢察官撤回協商聲請者
    ；第2 款被告協商之意思非出於自由意志者；第4 款被告所
    犯之罪非第455 條之2 第1 項所定得以協商判決者；第6 款
    被告有其他較重之裁判上一罪之犯罪事實者；第7 款法院認
    應諭知免刑或免訴、不受理者情形之一，及違反同條第2 項
    「法院應於協商合意範圍內為判決；法院為協商判決所科之
    刑，以宣告緩刑或2 年以下有期徒刑、拘役或罰金為限」之
    規定者外，不得上訴。
六、如有前項得上訴之情形，若不服本件判決，得自收受判決筆
    錄送達之日起10日內，向本院提出上訴書狀，上訴於第二審
    法院。
中    華    民    國    98    年    5     月    26    日
                  台灣苗栗地方法院刑事第三庭
                            書記官  陳采瑜
                      審判長法  官  柳章峰
以上正本係照原本製作。
                            書記官  陳采瑜
中    華    民    國    98    年    5     月    26    日


司法院資訊處製作；財團法人民間司法改革基金會備份。
